【裁判字號】    99,中交簡上,491
【裁判日期】    990817
【裁判案由】    公共危險
【裁判全文】
臺灣臺中地方法院刑事判決         99年度中交簡上字第491號
上  訴  人  甲○○
即  被  告
上列上訴人即被告因公共危險案件，不服本院臺中簡易庭99年度
中交簡字第872 號中華民國99年4 月28日第一審簡易判決（聲請
簡易判決處刑案號：臺灣臺中地方法院檢察署99年度偵字第6442
號），提起上訴，本院管轄之第二審合議庭判決如下：
    主    文
上訴駁回。
    犯罪事實及理由
一、本案經本院審理結果，認第一審簡易判決認事用法及量刑均
    無不當，應予維持，並引用第一審判決書記載之犯罪事實、
    證據及理由（詳如附件）。
二、上訴人即被告甲○○上訴意旨略以：被告配偶剛手術不久，
    身體尚虛弱，需要調養費，又無法幫忙做事，全家生計均由
    被告負擔，請准予判處拘役29.5日，易服勞役並以新臺幣2,
    000 元折算1 日，給被告時間去賺取全家一切生活開銷等語
    。經查：
（一）按飲酒後吐氣所含酒精濃度超過每公升0.25毫克以上者不
      得駕車，道路交通安全規則第114 條第2 款定有明文；再
      參酌德國、美國之認定標準，對於呼氣酒精濃度已達每公
      升0.55毫克時，就人之生理方面，已產生視覺反應遲鈍、
      影像不能集中，同時不能看清前方路況及車旁照後鏡等狀
      況，其肇事率為一般正常人之10倍，認已達「不能安全駕
      駛」之標準，此有法務部於88年5 月10日邀集交通部、行
      政院衛生署、內政部警政署、中央警察大學等單位相關人
      員召開之研商訂定刑法第185 條之3 服用毒品、麻醉藥品
      、酒類或其他相類之物，不能安全駕駛交通工具之認定標
      準會議結論可參。本件被告飲酒後騎乘重型機車擦撞停放
      路邊之自用小客車，因而倒地受傷，經送醫急救，並測得
      血液中酒精濃度為304MG/DL，經換算呼氣中酒精濃度為1.
      52MG/L，足徵被告因酒後受酒精影響致其注意力及控制力
      均降低，而達不能安全駕駛動力交通工具之狀態。
（二）復按刑罰之量定，屬法院自由裁量之職權行使，應審酌刑
      法第57條所列各款事由及一切情狀，為酌量輕重之標準，
      在同一犯罪事實與情節，如別無其他加重或減輕之原因，
      下級審法院量定之刑，亦無過重或失輕之不當情形，則上
      級審法院對下級審法院之職權行使，原則上應予尊重（最
      高法院85年臺上字第2446號判決意旨參照）。原審就被告
      公共危險犯行，依刑事訴訟法第449 條第1 項、第454 條
      第2 項，刑法第185 條之3 、第41條第1 項前段，刑法施
      行法第1 條之1 等規定，並審酌被告曾因酒駕之公共危險
      案件，經判處罰金新臺幣5 萬4 千元（有臺灣高等法院被
      告前案紀錄表在卷可考），且所測得之呼氣酒精濃度係高
      達每公升1.52毫克，顯然漠視自己及公眾行之安全，量處
      拘役59日，如易科罰金，以新臺幣1 千元折算1 日，其法
      律適用及量刑尚屬妥適。是被告提起本件上訴，並無理由
      ，應予駁回。
據上論斷，應依刑事訴訟法第455條之1第1項、第3項、第 373條
、第368 條，判決如主文。
本案經檢察官乙○○到庭執行職務。
中    華    民    國    99    年    8     月    17    日
                  交通法庭  審判長法  官  施慶鴻
                                  法  官  簡婉倫
                                  法  官  莊秋燕
以上正本證明與原本無異。
不得上訴。
                                  書記官  楊賀傑
中    華    民    國    99    年    8     月    17    日

司法院資訊處製作；財團法人民間司法改革基金會備份。
